臺灣彰化地方法院刑事判決　　　　　　　　　　　　九十一年度易字第一一號
　　公　訴　人　臺灣彰化地方法院檢察署檢察官
　　被　　　告　乙○○
　　　　　　　　甲○○
右列被告因賭博等案件，經檢察官聲請以簡易判決處刑（九十一年度偵字第六一八五
、六一八九號），本院改依通常程序審理判決如左：
    主  文
乙○○共同違反未依電子遊戲場業管理條例規定辦理營利事業登記，不得經營電子遊
戲場業之規定，處有期徒刑肆月，如易科罰金，以參佰元折算壹日。扣案之電動賭博
機具合計肆台（含ＩＣ板肆塊）及賭資合計新台幣壹萬零參佰參拾元，均沒收。
甲○○共同違反未依電子遊戲場業管理條例規定辦理營利事業登記，不得經營電子遊
戲場業之規定，處有期徒刑參月，如易科罰金，以參佰元折算壹日。扣案之電動賭博
機具貳台（含ＩＣ板貳塊）及賭資新台幣柒仟壹佰參拾元，均沒收。
    事  實
一、乙○○、甲○○與自稱「林詠春」之成年男子，共同基於未依電子遊戲場業管理
    條例規定辦理營利事業登記而經營電子遊戲場業之犯意，及普通賭博之概括犯意
    ，自民國九十一年七月間起，由自稱「林詠春」之男子提供電動賭博機具「海洋
    之星」及「黃金舞台」各一台，擺設於由甲○○提供之彰化縣秀水鄉○○村○○
    街三三三巷八號住處，而共同經營電子遊戲場業，連續供不特定人出入對賭財物
    ，參與把玩之人，每次投入新台幣（下同）十元硬幣，可依「海洋之星」或「黃
    金舞台」開取機具分數十分或五分對賭，顧客若押中賭注，可贏得二倍至一百倍
    或五倍至六十倍之分數，若未押中則賭資歸存入機具內，最後可將贏得或剩餘之
    分數，以相同比例退幣換回現金，並由乙○○、甲○○與自稱「林詠春」之男子
    定期結算分帳；又乙○○與自稱「林詠春」之男子，另共同基於前揭未依電子遊
    戲場業管理條例規定辦理營利事業登記而經營電子遊戲場業之犯意，及前揭普通
    賭博之概括犯意，自九十一年九月四日起，在彰化縣秀水鄉○○村○○路一一五
    號旁乙○○所經營之「傻ㄚ頭」檳榔攤之公眾得出入場所，擺設由自稱「林詠春
    」之男子所提供之電動賭博機具「海洋之星」及「黃金舞台」各一台，連續與不
    特定人對賭財物，參與賭博之人，每次投入十元硬幣，押中最多可得一百倍，若
    未押中則賭資歸存入機具內，並由乙○○與自稱「林詠春」之男子定期結算分帳
    ；嗣先於九十一年九月六日二十一時五十分許，經警於上開「傻ㄚ頭」檳榔攤查
    獲，並扣得前揭賭博機具二台，及自上揭二台賭博機具內取出之賭資共三千二百
    元，再於九十一年九月七日十四時三十分許，為警於甲○○住處當場查獲甲○○
    正以賭客之個人身分，與上開三人所共同經營擺設之電動賭博機具「黃金舞台」
    對賭，並扣得前開賭博機具二台，及自上開二台賭博機具內取出之賭資共六千四
    百三十元，以及甲○○所有檯面上賭資七百元，合計共七千一百三十元。
二、案經彰化縣警察局鹿港分局先後報請臺灣彰化地方法院檢察署檢察官偵查聲請簡
    易判決處刑。
    理  由
一、訊據被告乙○○就右揭於「傻ㄚ頭」檳榔攤處，未依電子遊戲場業管理條例規定
    辦理營利事業登記而經營電子遊戲場業及賭博犯行供承不諱，另供承係伊介紹自
    稱「林詠春」之男子將電動賭博機具「海洋之星」及「黃金舞台」擺設於被告甲
    ○○住處，定期由伊與甲○○結算分帳，伊再將分帳款項交予該自稱「林詠春」
    之男子等語；訊據被告甲○○否認右揭未依電子遊戲場業管理條例規定辦理營利
    事業登記而經營電子遊戲場業及賭博犯行，辯稱：伊因喜歡把玩電動遊戲機具，
    所有才由被告乙○○將上開二台機具置放於伊住處，供伊個人把玩，機具內之款
    項由伊與乙○○平分云云。惟查：（一）關於「傻ㄚ頭」檳榔攤處所查獲部分：
    被告乙○○此部分犯行，業據其於本院審理時坦承不諱，並有現場檢查記錄表、
    扣押筆錄、扣押物品目錄表、執行扣押證明書各一份、現場查獲之二台機具相片
    四張附卷可憑，復有電動賭博機具二台及自上揭二台賭博機具內取出之賭資共三
    千二百元扣案可資佐證，其此部分犯行，事證明確，洵堪認定。（二）關於被告
    甲○○住處所查獲部分：右揭被告乙○○、甲○○犯行，業據被告乙○○供承係
    其介紹自稱「林詠春」之男子將電動賭博機具「海洋之星」及「黃金舞台」擺設
    於被告甲○○住處，定期由其與甲○○結算分帳，再將分帳款項交予該自稱「林
    詠春」之男子等情，另據被告甲○○於警訊時供承其並沒有營業登記，已擺設約
    一個月，約獲利一萬元，與乙○○平分等情，以及於偵查中供承其確有提供上開
    住處供被告乙○○經營賭博性電玩，多多少少都會有朋友來（玩），於有獲利時
    、二人對分等語（見檢察官提出之逐字譯文表，經核與偵查訊問時之錄音帶內容
    相符），並有經被告甲○○簽名同意實施搜索之搜索扣押筆錄、扣押物品目錄表
    、執行扣押證明書各一份、現場查獲之機具相片四張、位置圖一紙附卷可憑，復
    有電動賭博機具二台及自上揭二台賭博機具內取出之賭資共六千四百三十元，以
    及甲○○所有檯面上賭資七百元，合計七千一百三十元扣案可資佐證，參以上揭
    二台賭博機具內所取出扣案之賭資高達六千四百三十元，衡諸常情應非僅係被告
    甲○○一人所玩賭等情，被告二人飾詞否認上開犯行，殊無足採，其二人此部分
    犯行，亦堪認定。
二、核被告乙○○、甲○○二人所為，均係違反電子遊戲場業管理條例第十五條之規
    定，而犯同條例第二十二條之罪，及刑法第二百六十六條第一項前段之普通賭博
    罪。被告二人與自稱「林詠春」之成年男子間就右開於被告甲○○住處所查獲部
    分犯行，及被告乙○○與自稱「林詠春」之成年男子間就右開於「傻ㄚ頭」檳榔
    攤處所查獲部分犯行，各自互有犯意聯絡與行為分擔，應分別論以共同正犯。被
    告二人右揭先後多次賭博之犯行，時間緊接，犯罪構成要件相同，顯係各自基於
    概括之犯意而反覆為之，為連續犯，應依刑法第五十六條之規定論以一罪，並各
    加重其刑。被告二人所犯上開二罪間，有方法、結果之牽連關係，應從一重論以
    電子遊戲場業管理條例第二十二條之罪。爰審酌被告二人之品行、犯罪之動機、
    目的、手段、擺設之台數、時間、所生危害、所得利益及犯罪後之態度等一切情
    狀，各量處如主文所示之刑，並諭知易科罰金之折算標準，以示懲儆。另於「傻
    ㄚ頭」檳榔攤處查獲扣案之電動賭博機具「海洋之星」及「黃金舞台」二台，及
    自上揭二台賭博機具內取出之賭資共三千二百元，以及於被告甲○○住處所查獲
    扣案之電動賭博機具「海洋之星」及「黃金舞台」二台，及自上開二台賭博機具
    內取出之賭資共六千四百三十元，以及於電動賭博機具「黃金舞台」檯面上查獲
    之賭資七百元，合計共七千一百三十元，分別為當場賭博之器具與在賭檯之財物
    ，均併依刑法第二百六十六條第二項之規定，宣告沒收。
據上論斷，應依刑事訴訟法第四百五十二條、第二百九十九條第一項前段，電子遊戲
場業管理條例第二十二條，刑法第十一條前段、第二十八條、第五十六條、第二百六
十六條第一項前段、第二項、第五十五條、第四十一條第一項前段，罰金罰鍰提高標
準條例第一條前段、第二條，判決如主文。
本案經檢察官黃淑媛到庭執行職務
中      華      民      國      九十一     年    十二    月     三十    日
                                      臺灣彰化地方法院刑事第三庭
                                          法      官  李  進  清
右正本證明與原本無異。
如不服本判決，應於判決送達後十日內向本院提出上訴狀( 須附繕本 )。
                                          法院書記官  張  木  松
中      華      民      國      九十一     年    十二    月     三十一  日
電子遊戲場業管理條例第二十二條：
違反第十五條規定者，處行為人一年以下有期徒刑、拘役或併科新臺幣五十萬元以上
二百五十萬元以下罰金。
刑法第二百六十六條
在公共場所或公眾得出入之場所賭博財物者，處一千元以下罰金，但以供人暫時娛樂
之物為賭博者，不在此限。
當場賭博之器具與在賭檯或兌換籌碼處之財物，不問屬於犯人與否，沒收之。
